【裁判字號】    92,裁,1628
【裁判日期】    921114
【裁判案由】    綜合所得稅
【裁判全文】
最  高  行  政  法  院  裁  定                  九十二年度裁字第一六二八號
    抗  告  人  甲○○
                            送.
右抗告人因與相對人財政部臺灣省中區國稅局間綜合所得稅事件，對於中華民國九十
一年十月二十八日臺中高等行政法院九十一年度訴字第五五四號裁定提起抗告，本院
裁定如左︰
    主  文
抗告駁回。
抗告訴訟費用由抗告人負擔。
    理  由
一、本件抗告意旨略謂：抗告人八十二年度綜合所得稅訴願案，經財政部九十一年五
    月三十一日台財訴字第○九一○○一○七五七號訴願決定駁回訴願，因送達訴願
    決定書不合寄存送達之要件而予寄存送達，其送達不合法，無由起算確定日期。
    抗告人提起撤銷訴訟，原裁定未糾正違法，反誤以訴願決定書已合法送達，認起
    訴因逾期不合法而予以駁回，自有未合，請廢棄原裁定等等。
二、查原裁定係以：抗告人於九十一年六月五日收受訴願決定書，有送達證書附訴願
    卷可稽，提起撤銷訴訟之期間，應自九十一年六月六日起算，扣除在途期間六日
    ，至九十一年八月十二日即已屆滿（原應至九十一年八月十一日，因該日為星期
    日，以次日代之）。抗告人遲至九十一年八月十五日始向原法院提起行政訴訟，
    有原法院加蓋於訴狀上收文戳記所載日期可考，顯已逾法定不變期間，其提起本
    件訴訟，與行政訴訟法第一百零六條第一項前段規定，顯有未合等情，因而駁回
    抗告人之起訴。經核尚無違誤。查本件訴願決定書交付郵政機關以訴願文書郵務
    送達證書發送，依送達證書記載，應受送達人為抗告人，地址為台北市○○路四
    三四號五樓即訴願理由書上所載通訊地址，送達方法為未獲會晤本人亦無受領文
    書之同居人、受雇人或應送達處所之接收郵件人員，已將該送達文書寄存於西松
    郵局四八支局，並作送達通知書二份，一份黏貼於應受送達人門首，另一份置於
    受送達處所信箱或適當位置，以為送達。核與訴願法第四十七條第一項、第三項
    準用行政訴訟法第七十三條規定寄存送達之方式相合。原裁定以送達為合法，自
    屬正當。上開送達無涉應受送達人拒絕受領或受通知而不為受領之情事，抗告意
    旨指送達證書未記載其情事，為不合法云云，並不可採。又依上開送達證書之記
    載，即表示不能依行政訴訟法第七十一條（於他處會晤應受送達人）或第七十二
    條（有接收之人員）之規定送達，始以寄存方式送達，實無不合。抗告意旨指送
    達證書未就不能依行政訴訟法第七十一條及第七十二規定為送達之情形有何表示
    ，難以判斷是否符合寄存送達之要件云云，亦不可採。上訴意旨又謂寄存送達應
    於掛號郵件投遞一二次均遭拒絕受領或逾期不為受領後始行之，已成行政慣例云
    云，並無慣行之證據，且本件訴願決定書之送達與法相合，已如上述，無背於行
    政自我拘束原則可言。從而抗告意旨執以指摘原裁定違誤，難認有理由，應予駁
    回。
三、依行政訴訟法第一百零四條、民事訴訟法第九十五條、第七十八條，裁定如主文
    。
中    華    民    國    九十二      年      十一      月      十四      日
                    最 高 行 政 法 院  第 一 庭
                                審 判 長 法  官      黃  綠  星
                                         法  官      高  啟  燦
                                         法  官      蔡  進  田
                                         法  官      黃  璽  君
                                         法  官      廖  宏  明
右  正  本  證  明  與  原  本  無  異
                                         法院書記官  邱  彰  德
中    華    民    國    九十二      年      十一      月      十四      日


司法院資訊處製作；財團法人民間司法改革基金會備份。
